臺灣臺南地方法院民事裁定
111年度勞執字第14號
聲  請  人  吳家惠  
相  對  人  亞富國際股份有限公司

法定代理人  蔡明輝  
上列當事人間因勞資爭議調解事件，聲請人聲請裁定准予強制執
行，本院裁定如下：
    主  文
聲請人與相對人亞富國際股份有限公司於民國一一０年八月三十
日在臺南市永華市政中心勞工局會議室成立之勞資爭議調解記錄
中關於「吳家惠與資方同意以新臺幣陸拾萬元達成和解，雙方同
意平均分八期支付，每個月一期，第一期新臺幣柒萬伍仟元於民
國一一０年十月十五日前匯入，後期以每個月十五日前支付，並
匯入勞工薪資帳戶，若有一期未付視為全部到期。」之調解內容
，准予強制執行。
聲請程序費用由相對人負擔。 
    理  由
一、聲請意旨略以：兩造間之勞資爭議，於民國110年8月30日經
    臺南市政府勞工局指定調解人進行調解，雙方成立調解。其
    中調解結果約定「吳家惠與資方同意以新臺幣600,000元達
    成和解，雙方同意平均分八期支付，每個月一期，第一期75
    ,000元於110年10月15日前匯入，後期以每個月15日前支付
    ，並匯入勞工薪資帳戶，若有一期未付視為全部到期。」等
    語，惟相對人未履行調解內容所載內容之義務，爰請求准予
    強制執行等語。
二、勞資爭議經調解成立或仲裁者，依其內容當事人一方負私法
    上給付之義務，而不履行其義務時，他方當事人得向該管法
    院聲請裁定強制執行並暫免繳裁判費；有下列各款情形之一
    者，法院應駁回其強制執行裁定之聲請：一、調解內容或仲
    裁判斷，係使勞資爭議當事人為法律上所禁止之行為。二、
    調解內容或仲裁判斷，與爭議標的顯屬無關或性質不適於強
    制執行。三、依其他法律不得為強制執行。勞資爭議處理法
    第59條第1項、第60條分別定有明文。
三、經查，聲請人主張兩造成立如其聲請意旨所述之勞資爭議調
    解內容之事實，業據提出臺南市政府勞工局勞資爭議調解記
    錄、存摺影本為證，自堪信為真實。依該調解記錄所載，足
    認兩造確就相對人應給付聲請人薪資、特休假、6%提繳及資
    遣費共600,000元之內容已成立調解。經核前開調解成立內
    容，並無勞資爭議處理法第60條各款規定所示之情形，而相
    對人迄未依前開調解記錄之內容給付。從而，聲請人依勞資
    爭議處理法第59條第1項規定，請求就兩造於110年8月30日
    經臺南市政府勞工局勞資爭議調解記錄所成立如主文所示之
    調解書內容，准予強制執行，為有理由，應予准許。　　
四、依勞資爭議處理法第59條第1項、非訟事件法第21條第2項、
    民事訴訟法第78條，裁定如主文。
中　　華　　民　　國　　111 　年　　4 　　月　　6 　　日
                  勞動法庭法  官　李杭倫
上為正本係照原本作成。
如對本裁定抗告，應於收受裁定正本送達後10日內向本院提出抗
告狀，並繳納抗告費新台幣1,000元。
中　　華　　民　　國　　111 　年　　4 　　月　　6 　　日
                          書記官　黃怡惠